【裁判字號】    97,易,1859
【裁判日期】    971117
【裁判案由】    贓物
【裁判全文】
臺灣彰化地方法院刑事判決              97年度易字第1859號
公  訴  人  臺灣彰化地方法院檢察署檢察官
被      告  乙○○
上列被告因贓物案件，經檢察官聲請簡易判決處刑（97年度偵字
第4301 號），經本院北斗簡易庭受理後（97年度斗交簡字第586
號），認為不宜以簡易判決處刑，而改依通常程序審理，本院判
決如下：
    主    文
乙○○收受贓物，處拘役貳拾日，如易科罰金，以新臺幣壹仟元
折算壹日。緩刑貳年。
    事    實
一、乙○○為址設彰化縣員林鎮○○路78-2號「亞虎通訊行」之
    負責人，平日從事中古手機買賣、修理為業。於民國（下同
    ）96年6 月底某日，某真實姓名年籍不詳之成年男子持丙○
    ○於96年6 月18日晚上9 時許，在其位於彰化縣社頭鄉仁雅
    村自治巷19號住處，失竊之NOKIA 廠牌6288型黑色手機1 支
    （序號：000000000000000 號），至乙○○所經營之上開「
    亞虎通訊行」維修，並在乙○○表示維修費用需約新臺幣（
    下同）5 千元後，旋以維修費用過鉅為由，留下該支手機而
    離去。詎乙○○非但未即時留下前開成年男子之年籍資料，
    亦未確認該支手機是否為贓貨，竟因貪小便宜，明知該支手
    機係來路不明之物，仍自行修繕後，於96年7 月間某日，將
    該手機以約6 千元之代價，出售予不知情之客人甲○○（已
    經臺灣彰化地方法院檢察署檢察官另為不起訴處分）。嗣經
    警據報後，依前開失竊手機之序號，循線查獲上情。
二、案經彰化縣警察局芳苑分局報請臺灣彰化地方法院檢察署檢
    察官聲請簡易判決處刑。
    理    由
一、按被告乙○○所犯係屬刑事訴訟法第376 條第1 款所列之最
    重本刑為3 年以下有期徒刑、拘役或專科罰金之罪，本院爰
    依同法第284 條之1 之規定行獨任審判。次按被告以外之人
    於審判外之陳述，雖不符刑事訴訟法第159 條之1 至第159
    條之4 之規定，而經當事人於審判程式同意作為證據，法院
    審酌該言詞陳述或書面陳述作成時之情況，認為適當者，亦
    得為證據。當事人、代理人或辯護人於法院調查證據時，知
    有第159 條第1 項不得為證據之情形，而未於言詞辯論終結
    前聲明異議者，視為有前項之同意，刑事訴訟法第159 條之
    5 定有明文。查本案全部卷證，公訴人、被告等均不爭執其
    證據能力，本院復衡以該等供述證據作成時之情況，應為適
    當，是可認後述所引用證據之證據能力均無疑義，合先敘明
    。
二、上揭事實，業據被告乙○○於偵訊、本院審理中坦承不諱（
    見臺灣彰化地方法院檢察署97年度偵字第4301號卷第45-47
    頁，本院97年度易字第1859號卷第14-16 頁），核與證人張
    佑嘉、證人即被害人丙○○於警詢、偵訊時所為之證述相符
    （見彰化縣警察局芳苑分局芳警分偵字第0970008134號卷第
    1 、2 、5 、6 頁，臺灣彰化地方法院檢察署97年度偵字第
    4301號卷第9-13頁），並有臺灣大哥大股份有限公司雙向通
    訊資料查詢1 紙、雅虎通訊行回收中古機切結書2紙 、彰化
    縣政府營利事業登記證1 紙、照片8 張等件在卷可稽（見彰
    化縣警察局芳苑分局芳警分偵字第0970008134號卷第8 、9
    頁，臺灣彰化地方法院檢察署97年度偵字第4301號卷第16、
    17、26-28 頁），足認被告上開自白，確與事實相符，本案
    事證明確，被告犯行堪以認定，應予依法論科。
三、核被告乙○○所為，係犯刑法第349 條第1 項之收受贓物罪
    。爰審酌被告並無前科、素行尚佳，及其犯罪之動機、目的
    、手段、所收受贓物之價值、犯罪後坦承犯行之態度等一切
    情狀，量處如主文所示之刑，並諭知易科罰金之折算標準。
    又本件被告犯罪時間係在96年4 月24日以後，並不符合中華
    民國96年罪犯減刑條例所定之減刑要件，尚無依該條例規定
    予以減刑之餘地。另被告未曾故意犯罪而受有期徒刑以上刑
    之宣告，有臺灣高等法院被告全國前案紀錄表、臺灣彰化地
    方法院檢察署刑案資料查註紀錄表各1 份在卷可憑，其因一
    時失慮，偶罹刑典，經此科刑教訓，當知警惕而均無再犯之
    虞，本院認其所宣告之刑，以暫不執行為適當，爰併諭知緩
    刑2年，以勵自新。
據上論斷，應依刑事訴訟法第452 條、第299 條第1 項前段，刑
法第349 條第1 項、第41條第1 項前段、第74條第1 項第1 款，
刑法施行法第1 條之1 第1 項、第2 項前段，判決如主文。
本案經檢察官蔡明達到庭執行職務
中    華    民    國    97    年    11    月    17    日
                        刑事第四庭    法  官  林秉暉
以上正本證明與原本無異。
如不服本判決，應於判決送達後10日內，向本院提出上訴書狀，
上訴書狀應「敘述具體上訴理由」，並按他造當事人之人數附繕
本。「切勿逕送上級法院」。
告訴人或被害人對於判決如有不服具備理由請求檢察官上訴者，
其上訴期間之計算係以檢察官收受判決正本之日期為準。
中    華    民    國    97    年    11    月    18    日
                                      書記官  張清秀
附錄論罪科刑法條：
中華民國刑法第349條第1項
收受贓物者，處 3年以下有期徒刑、拘役或 5 百元以下罰金。


司法院資訊處製作；財團法人民間司法改革基金會備份。
